臺灣臺南地方法院民事判決
109年度訴字第2017號
原      告  王朝正


訴訟代理人  王建強律師
            王韻茹律師
被      告  林璟萌
            吳𥡪筳
訴訟代理人  夏金郎律師
複  代理人  李孟哲律師                        
上列當事人間請求遷讓房屋事件，本院於民國110年1月19日言詞
辯論終結，判決如下：
    主      文
被告應將坐落臺南市○區○○段○○○○○號（門牌號碼臺南市○區○○路○
○○號）建物騰空返還予原告。
訴訟費用新臺幣壹萬貳仟壹佰捌拾柒元由被告負擔。
本判決於原告以新臺幣參拾柒萬伍仟元供擔保後，得假執行。但
被告如以新臺幣壹佰壹拾貳萬柒仟貳佰元為原告預供擔保，得免
為假執行。
    事實及理由
一、原告主張：坐落臺南市○區○○段000地號土地上之同段4662建
    號建物（門牌號碼臺南市○區○○路000號，下稱系爭房屋）原
    為訴外人胡喬茹、林以葳所有，其等於民國109年9月17日將
    系爭房屋出售予原告。被告無故占用系爭房屋，原告乃於10
    9年10月15日以存證信函要求被告於30日內遷出並返還系爭
    房屋，被告藉詞搬遷費時云云，迄今仍占有使用中，爰依民
    法第767條第1項規定，請求被告自系爭房屋遷出。並聲明：
    ㈠被告應將系爭房屋騰空並返還予原告。㈡願供擔保，請准宣
    告假執行。
二、被告均以：系爭房屋原為胡喬茹、林以葳之被繼承人林憲嶸
    所有，因林憲嶸與胡喬茹結婚前，曾與其他女子於系爭房屋
    同居，胡喬茹婚後獲悉此事，不願住於系爭房屋，林憲嶸乃
    與被告林璟萌約定，將系爭房屋與林璟萌所有之門牌號碼臺
    南市○區○○路000號房屋（下稱366號房屋）交換居住，林璟
    萌乃在系爭房屋花費數百萬元裝潢。詎林憲嶸於108年9月26
    日過世，胡喬茹、林以葳繼承系爭房屋後，旋即出售予原告
    ，原告乃以上開存證信函要求被告於1個月內遷離，被告訝
    異不已。因系爭房屋與366號房屋相鄰，系爭房屋既已出售
    他人，被告續住於此已無意義，且為免觸景傷情，亦將366
    號房屋出售，尋覓他處另購新屋。原告自98年10月起即居住
    於系爭房屋迄今，有大量之家庭設備用品，現被告已於109
    年12月29日結清購置新屋餘款，於同日交屋，現正積極洽工
    裝潢中。被告極有誠意搬遷，若能早日完成裝潢，當盡速搬
    離，但因近年房地產交易蓬勃，又逢過年，裝潢師傅難找，
    故仍須相當時日裝潢及搬遷，被告並非不願搬離，請酌定遷
    讓系爭房屋之履行期間為6個月。並聲明：㈠原告之訴駁回。
    ㈡如受不利判決，願供擔保請准免為假執行。
三、按所有人對於無權占有或侵奪其所有物者，得請求返還之，
    民法第767條第1項前段定有明文。原告主張其為系爭房屋之
    所有人，系爭房屋現為被告占有使用等情，為被告所不爭執
    ，並有系爭房屋之建物登記第一類謄本在卷可參（見本院卷
    第21、22頁），堪信為真實。被告雖主張其使用系爭房屋業
    經該屋前所有人林憲嶸之同意，惟縱其所述屬實，基於債之
    相對性，尚無法以此對抗原告，被告復未能提出其他占用系
    爭房屋之合法權源，則原告依上開規定，請求被告遷讓返還
    系爭房屋，即屬有據。
四、另按判決所命之給付，其性質非長期間不能履行，或斟酌被
    告之境況，兼顧原告之利益，法院得於判決內定相當之履行
    期間或命分期給付。經原告同意者，亦同。民事訴訟法第39
    6條第1項定有明文。本件原告並未同意定相當之履行期間，
    本院審酌被告係將系爭房屋作為住宅使用，被告林璟萌另為
    366號房屋所有人，並無非長時間不能遷出系爭房屋之情形
    ，及被告二人為母子且共同居住，被告林璟萌於受原告遷讓
    房屋之催告後將其所有之366號房屋出售另購新屋，顯具另
    覓住所之經濟實力等情，認本件並無定履行期間之必要，附
    予敘明。
四、綜上所述，原告依民法第767條第1項規定，請求被告遷讓返
    還系爭房屋，為有理由，應予准許，
五、按訴訟費用，由敗訴之當事人負擔；法院為終局判決時，應
    依職權為訴訟費用之裁判，民事訴訟法第78條、第87條第1
    項分別定有明文。查本件訴訟費用為12,187元（即第一審裁
    判費），爰依上開規定確定訴訟費用之負擔如主文第三項所
    示。
六、兩造分別陳明願供擔保，聲請宣告假執行及免為假執行，核
    均無不合，爰酌定相當擔保金額，分別准許之。
七、據上論結，本件原告之訴為有理由，依民事訴訟法第78條、
    第87條第1項、第390條第2項、第392條第2項，判決如主文
    。
中　　華　　民　　國　 110　　年　　 1　　月　　26　　日
                  民事第二庭  法　官　張玉萱
以上正本係照原本作成。
如對本判決上訴，應於判決送達後20日內向本院提出上訴狀，若
委任律師提起上訴者，應一併繳納上訴審裁判費，否則本院得不
命補正逕行駁回上訴。
中　　華　　民　　國　　110 　年　　1 　　月　　26　　日
                              書記官  鄭伊汝